【裁判字號】    95,訴緝,19
【裁判日期】    950125
【裁判案由】    毒品危害防制條例
【裁判全文】
臺灣臺中地方法院刑事判決              95年度訴緝字第19號
公  訴  人  臺灣臺中地方法院檢察署檢察官
被      告  甲○○
                    （現另案於臺灣臺中看守所羈押中）
上列被告因違反毒品危害防制條例案件，經檢察官提起公訴（九
十三年度毒偵字第三九一四號），被告於準備程序就被訴事實為
有罪之陳述，本院合議庭裁定由受命法官獨任逕行簡式審判程序
，並予判決如下：
    主    文
甲○○施用第一級毒品，累犯，處有期徒刑柒月；又連續施用第
二級毒品，累犯，處有期徒刑肆月，扣案之甲基安非他命壹包（
毛重零點貳零公克）沒收銷燬之。應執行有期徒刑拾月，扣案之
甲基安非他命壹包（毛重零點貳零公克）沒收銷燬之。
    犯罪事實
一、甲○○前因贓物、違反藥事法及槍砲彈藥刀械管制條例案件
    ，經法院分別判處有期徒刑四月、四月與一年四月，並定應
    執行刑為有期徒刑一年十月確定，其入監執行後，在民國九
    十二年六月十一日因縮短刑期假釋付保護管束出監，甫於九
    十二年七月三十一日因假釋期滿視為執行完畢；其前已另因
    施用毒品案件，經法院裁定送強制戒治，嗣並裁定於八十九
    年六月十五日停止戒治處分之執行，而在八十九年九月三日
    強制戒治期滿視為執行完畢；詎甲○○猶不知戒絕，於前開
    強制戒治執行完畢後五年內，復基於施用第一級毒品海洛因
    之犯意，於九十三年九月十八日上午十時許，在其位於臺中
    縣沙鹿鎮○○路一六０號住處內，以將微量毒品海洛因摻入
    香菸點燃吸食之方式，施用毒品海洛因一次；其另基於施用
    第二級毒品甲基安非他命之概括犯意，自九十三年八月中旬
    某日起，至九十三年九月十七日二十三時許止，同在前揭臺
    中縣沙鹿鎮○○路一六０號住處內，以將毒品甲基安非他命
    放在玻璃瓶中加熱燒烤而吸取其產生煙氣之方式，連續施用
    毒品甲基安非他命多次（施用頻率二日一次，起訴書誤認甲
    ○○所施用者為毒品安非他命）。嗣甲○○於九十三年九月
    十八日十一時四十分許，在其前述住處為警持本院核發之搜
    索票搜索查獲，並扣得其所有供施用之毒品甲基安非他命一
    包（毛重０‧二０公克，起訴書亦誤為毒品安非他命），甲
    ○○且經員警徵得其同意後，採集尿液送請鑑驗，因嗎啡及
    安非他命、甲基安非他命俱呈現陽性反應，始由警進而查悉
    上情。
二、案經臺中縣警察局大甲分局移送臺灣臺中地方法院檢察署檢
    察官偵查起訴。
    理    由
一、上開事實，業經被告甲○○於本院訊問時均坦認不諱，而被
    告為警查獲後所採取之尿液，經送請中山醫學大學附設醫院
    藥物濫用檢測中心檢驗結果，嗎啡（毒品海洛因之代謝物）
    及安非他命、甲基安非他命俱呈現陽性反應，有尿液檢驗報
    告一份附卷可稽（見偵查卷第五一頁），且本件復有被告所
    有供施用之毒品甲基安非他命一包（毛重０‧二０公克）扣
    案可資佐證，足見被告上開自白，確與事實相符，堪予採認
    。又被告前已因施用毒品案件，經法院裁定送強制戒治，嗣
    並裁定於八十九年六月十五日停止戒治處分之執行，而在八
    十九年九月三日強制戒治期滿視為執行完畢，此有臺灣高等
    法院被告前案紀錄表及臺灣臺中地方法院檢察署全國施用毒
    品案件紀錄表在卷可查，是被告確有於強制戒治執行完畢釋
    放後，五年內復行施用毒品之罪行。綜此，本件事證已臻明
    確，被告施用毒品海洛因及甲基安非他命之犯行，均堪以認
    定。
二、核被告甲○○所為：
（一）按海洛因、甲基安非他命分屬毒品危害防制條例第二條第
      二項第一款、第二款所指之第一級、第二級毒品，核被告
      甲○○所為，係犯毒品危害防制條例第十條第一項之施用
      第一級毒品罪、同法條第二項之施用第二級毒品罪。
（二）起訴意旨以被告甲○○經警方採集尿液，送往中山醫學大
      學附設醫院藥物濫用檢測中心以氣相層析質譜儀方法檢驗
      結果，均呈現第二級毒品甲基安非他命、安非他命陽性反
      應，因認被告係施用第二級毒品安非他命云云。惟查，施
      用安非他命者，其尿液中之代謝物為安非他命，依現行濫
      用藥物尿液檢驗作業準則，其濃度大於500ng/ml者，判定
      為安非他命陽性反應。施用甲基安非他命者，其尿液中之
      代謝物為甲基安非他命及安非他命，依現行濫用藥物尿液
      檢驗作業準則，其甲基安非他命濃度大於500ng/ml，且其
      代謝物安非他命濃度大於200ng/ml者，判定為甲基安非他
      命陽性反應；施用安非他命者，其尿液代謝物應為安非他
      命陽性反應，不會產生有甲基安非他命陽性反應。施用甲
      基安非他命者，其尿液代謝物會呈甲基安非他命及安非他
      命陽性反應；人體施用甲基安非他命後，在主要代謝物中
      未改變形態之甲基安非他命佔施用劑量達百分之四十三，
      而安非他命佔百分之五等情，有內政部警政署刑事警察局
      九十三年四月二十七日（九三）刑鑑字第０九三００八六
      二一三號函、行政院衛生署管制藥品管理局九十三年五月
      六日管檢字第０九三０００三八九六號函、法務部法醫研
      究所九十三年四月二十八日法醫毒字第０九三０００一三
      一八號函及法務部調查局九十三年四月二十七日調科壹字
      第０九三００一五三０七０號函足憑，被告尿液代謝物同
      時有甲基安非他命及安非他命濃度的陽性反應，顯然係施
      用第二級毒品甲基安非他命，而非施用第二級毒品安非他
      命甚明，是檢察官此部分所指，容有誤認。
（三）被告甲○○施用前後持有第一級、第二級毒品之低度行為
      ，分別為其施用第一級毒品及施用第二級毒品之高度行為
      所吸收，均不另論罪。
（四）被告甲○○先後多次施用第二級毒品甲基安非他命之犯行
      ，時間緊接，犯罪構成要件相同，顯係基於概括犯意反覆
      為之，為連續犯，應依刑法第五十六條之規定論以一罪，
      並加重其刑。
（五）另被告甲○○前因贓物、違反藥事法及槍砲彈藥刀械管制
      條例案件，經法院分別判處有期徒刑四月、四月與一年四
      月，並定應執行刑為有期徒刑一年十月確定，其入監執行
      後，在九十二年六月十一日因縮短刑期假釋付保護管束出
      監，甫於九十二年七月三十一日因假釋期滿視為執行完畢
      ，有前開臺灣高等法院被告前案紀錄表在卷可查，被告於
      有期徒刑執行完畢後，五年以內再犯本件皆為有期徒刑以
      上之二罪，均為累犯，俱應依刑法第四十七條之規定加重
      其刑，並就施用第二級毒品犯行部分遞加重之。
（六）被告甲○○所犯前開二罪間，犯意各別，罪名互殊，應分
      論併罰之。
三、爰審酌被告甲○○有前揭事實欄所載之前科紀錄，素行不佳
    ，其前已因施用毒品犯行經觀察勒戒及強制戒治，竟仍故態
    復萌，復行施用毒品不輟，無視於毒品對於自身健康之戕害
    及國家對於杜絕毒品犯罪之禁令；惟衡酌施用毒品係屬自戕
    行為，被告犯罪手段尚屬平和，亦未因此而危害他人，所生
    損害尚非鉅大，且被告於犯後於本院審理時坦承犯行，尚見
    悔意之犯罪後態度，暨施用毒品者均有相當程度之成癮性及
    心理依賴，其犯罪心態與一般刑事犯罪之本質並不相同，應
    側重適當之醫學治療及心理矯治為宜等一切情狀，分別量處
    如主文所示之刑，並定其應執行之刑，其施用第二級毒品罪
    行之部分，因與不得易科之他罪併合處罰結果而不得易科罰
    金，自毋庸另為易科罰金折算標準之記載。至扣案之第二級
    毒品甲基安非他命一包（毛重０‧二０公克），不問屬於犯
    人與否，應逕依毒品危害防制條例第十八條第一項前段規定
    ，逕予宣告沒收銷燬之，亦附此敘明。
據上論斷，應依刑事訴訟法第二百七十三條之一第一項、第二百
九十九條第一項前段，毒品危害防制條例第十條第一項、第二項
、第十八條第一項前段，刑法第十一條、第五十六條、第四十七
條、第五十一條第五款，判決如主文。
本案經檢察官乙○○到庭執行職務。
中    華    民    國    95    年    1     月    25    日
                  刑事第四庭  法  官  陳思成
上正本證明與原本無異。
如不服本判決，應於送達後十日內向本院提出上訴狀（須附繕
本），上訴於臺灣高等法院臺中分院。
                              書記官  王嘉麒
中    華    民    國    95    年    1     月    25    日
附錄論罪科刑法條
毒品危害防制條例第十條
施用第一級毒品者，處六月以上五年以下有期徒刑。
施用第二級毒品者，處三年以下有期徒刑。


司法院資訊處製作；財團法人民間司法改革基金會備份。
